【裁判字號】    92,易,49
【裁判日期】    920418
【裁判案由】    竊盜等
【裁判全文】
臺灣雲林地方法院刑事判決                            九十二年度易字第四九號
    公  訴  人  臺灣雲林地方法院檢察署檢察官
    被      告  丙○○
右列被告因竊盜等案件，經檢察官提起公訴（九十二年度偵字第一八一號、第一九三
號），及移
    主  文
丙○○共同連續攜帶兇器於夜間侵入住宅竊盜，處有期徒刑拾月；扣案之一字起子壹
支、手電筒貳支，均沒收之。又依法逮捕之人，脫逃，處有期徒刑月。應執行有期
徒刑壹年；扣案之一字起子壹支、手電筒貳支，均沒收之。
    事  實
一、丙○○基於概括之犯意，意圖為自己不法之所有，先後於民國九十一年八月二十
    六日二十時許夜間，侵入雲林縣麥寮鄉麥豐村光大寮二十一號住宅，竊取甲○○
    所有金牌二面；於同年八月二十八日十五時許，侵入雲林縣麥寮鄉○○村○○路
    大眾巷二十五號住宅（侵入住宅部分未據告訴），竊取戊○○所有金牌三面；於
    同年八月底九月初之某時日二十時許夜間，侵入雲林縣麥寮鄉○○村○○路四六
    一號之二住宅，竊取壬○○所有行動電話一支、充電器一個、錄放音機一部；於
    同年九月初某日二十時許夜間，侵入雲林縣麥寮鄉○○村○○路三八七號住宅，
    竊取庚○○所有現金新臺幣（下同）二千七百元；於同年八月間某時日及同年十
    一月八日十八時許夜間，侵入雲林縣麥寮鄉○○村○○路四十六號住宅（八月間
    某時日侵入住宅部分未據告訴），前後竊取丁○○所有現金共七千五百元、手機
    共三支。又與綽號「阿泉」之不詳真實姓名、年籍之成年男子，基於概括犯意聯
    絡，於九十一年十二月二十一日十九時三十分許夜間，攜帶所有一字起子一支、
    手電筒二支，以一字起子一支撬開雲林縣斗南鎮○○街二六一號鋁門侵入該住宅
    內，竊取乙○○所有手錶二只、金戒指三只、金項鍊三條、手鐲一只、裝飾項鍊
    七條、玉鐲手鍊一條、玉佩項鍊一條、鑽石戒指三只、尾戒四只、紀念金幣一只
    、紀念銀幣一只、人民幣五百十三元、手機一支、ＫＥＹ一手、零錢四千一百三
    十二元、紙鈔四張、鑽石飾品一只、玉戒指二只等財物，再侵入隔壁二六三號住
    宅，竊取辛○○所有手錶二只、金鎖片三面、金手鐲一條、銀鍊一條、銀鐲一對
    、戒指四只、鑽戒二只、鑽鍊一條、手鐲一只、金幣一只、銀幣一只、金鍊一條
    、皮夾二只、裝飾項鍊三條、飾品二十八個、化妝盒一個，得手後於同日二十時
    四十分許，為人發覺報警，綽號「阿泉」之成年男子順利脫逃，丙○○躲入隔壁
    二六五號姚錫鏞住處，惟因丙○○情急跳樓致其左腳踝受傷而為警順利逮捕，並
    扣得一字起子一支、手電筒二支，並追回上開失竊物品分別發還予乙○○、辛○○。又丙○○經警逮捕後，為依法逮捕之人，於同年十二月二十二日七時許，在
    雲林縣警察局斗南分局斗南派出所接受犯罪調查時，竟利用戒護上之疏忽，趁機
    爬上該派出所二樓，再由窗戶攀爬而下脫逃。嗣於九十一年十二月三十日二十一
    時三十分許，丙○○自知法網難逃而自動投案。
二、案經雲林縣警察局斗南分局移送臺灣雲林地方法院檢察署檢察官偵查起訴及移送
    併案審理。
    理  由
一、前開事實，業據被告丙○○坦白認罪，核被告自白竊盜部分，分別與被害人甲○○、戊○○、壬○○、庚○○、丁○○、乙○○、辛○○之指證相符，復有乙○○、辛○○出具之贓物領據各一紙及失竊物品、現場勘查照片數幀在卷可佐，並
    有一字起子一支、手電筒一支扣案可稽，應為事實。被告自白脫逃部分，因有被
    告事後指明逃亡路線之照片，可以佐證其實，可以相信。本件事證明確，被告連
    續竊盜及脫逃犯行，可以認定，應依法論罪科刑。
四、查一字起子全長十九公分，不銹鋼部分有十七公分，且頂端扁銳，業據本院當庭
    勘驗詳實，其客觀上具有危險性，足以對人之生命、身體構成威脅，可供作行兇
    之用，係屬兇器一種。核被告丙○○所為，係犯刑法第三百二十條第一項普通竊
    盜罪、第三百二十一條第一項第一款於夜間侵入住宅竊盜罪及第三款、第一款攜
    帶兇器於夜間侵入住宅竊盜罪、第一百六十一條第一項之脫逃罪。所犯攜帶兇器
    於夜間侵入住宅竊盜罪部分，與綽號「阿泉」之不詳真實姓名、年籍之成年男子
    ，有犯意聯絡有及行為分擔，為共同正犯；此部分公訴人原以之犯刑法第三百二
    十一條第一項第三款、第二款、第一款之罪，惟本院查無起訴所載刑法第三百二
    十一條第一項第二款之情事，經公訴檢察官當庭請求變更起訴法條，爰依法變更
    之。又被告多次竊盜犯行，時間緊接，方法相同，觸犯基本構成要件相同之罪名
    ，顯係基於概括之犯意反覆為之，依連續犯之規定，論以情節較重之刑法第三百
    二十一條第一項第三款、第一款攜帶兇器於夜間侵入住宅竊盜一罪。另被告連續
    竊盜部分，公訴人雖僅起訴部分犯行，然未經起訴部分與已經起訴有連續關係，
    為裁判上一罪即訴訟法上同一案件，為起訴效力所及，且經移送併辦，基於審判
    不可分原則，本院自得一併加以裁判，附此敘明。至於被告所犯攜帶兇器於夜間
    侵入住宅竊盜罪與脫逃罪，係犯意各別、行為互殊、罪名有異，應分別論處，合
    併處罰。爰審酌被告正值壯年，不思正途，共同或單獨連續竊盜犯罪，竊盜手段
    、危害社會與他人居家安全、脫逃之原因、手段、事後自動投案、智識程度、家
    庭狀況、犯罪所得及犯罪後坦承之態度等一切情狀，分別量處如主文所示之刑，
    並定其應執行刑。扣案之一字起子一支、手電筒二支，為供犯罪所用之物且屬被
    告所有，業據被告供明在卷，爰依法宣告沒收之。
據上論斷，應依刑事訴訟法第二百九十九條第一項前段、第三百條，刑法第二十八條
、第五十六條、第三百二十一條第一項第一款、第三款、第一百六十一條第一項、第
五十一條第五款、第三十八條第一項第二款，罰金罰鍰提高標準條例第一條前段，判
決如全文。
本案經檢察官己○○到庭執行職務
中      華      民      國      九十二      年    四    月     十八     日
                                臺灣雲林地方法院刑事第二庭
                                    法  官  吳  褔  森
右正本證明與原本無異。
如不服本判決，應於判決送達後十日內向本院提出上訴狀（應附繕本）。「切勿逕送
上級法院」。
告訴人或被害人對於判決如有不服具備理由請求檢察官上訴者，其上訴期間之計算係
以檢察官收受判決正本之日期為準。
                                    書記官  李  松  坤
中      華      民      國      九十二      年    四    月     十八     日
附錄本案論罪科刑法條：
刑法第一百六十一條第一項：
依法逮捕、拘禁之人脫逃者，處一年以下有期徒刑。
刑法第三百二十條第一項：
意圖為自己或第三人不法之所有，而竊取他人之動產者，為竊盜罪，處五年以下有期
徒刑、拘役或五百元以下罰金。
刑法第三百二十一條
犯竊盜罪而有左列情形之一者，處六月以上五年以下有期徒刑：
一、於夜間侵入住宅或有人居住之建築物、船艦或隱匿其內而犯之者。
二、毀越門扇、牆垣或其他安全設備而犯之者。
三、攜帶兇器而犯之者。
四、結夥三人以上而犯之者。
五、乘火災、水災或其他災害之際而犯之者。
六、在車站或埠頭而犯之者。
前項之未遂犯罰之。


司法院資訊處製作；財團法人民間司法改革基金會備份。
